臺灣臺中地方法院刑事判決　96年度訴字第753號
公　訴　人　臺灣臺中地方法院檢察署檢察官
被　　　告　甲○○
　　　　　　　　　　現於台灣台中監獄執行中
指定辯護人　本院公設辯護人　戊○○
被　　　告　丙○○
　　　　　　　　　　現羈押於台灣台中看守所
　　　　　　丁○○
　　　　　　　　　　　押)
　　　　　　　　　　現羈押於台灣台中看守所
共同指定
義務辯護人　賴俊宏律師
上列被告因強盜案件，經檢察官提起公訴（九十六年度偵字第四
四一四、二八九七、四八五四號），本院判決如下：
    主  文
甲○○共同意圖為自己不法之所有，以脅迫至使不能抗拒，而取
他人之物，累犯，處有期徒刑陸年。又共同意圖為自己不法之所
有，攜帶兇器，以強暴至使不能抗拒，而取他人之物，累犯，處
有期徒刑柒年陸月。應執行有期徒刑拾年肆月。
丙○○共同意圖為自己不法之所有，以脅迫至使不能抗拒，而取
他人之物，累犯，處有期徒刑伍年捌月。
丁○○共同意圖為自己不法之所有，攜帶兇器，以強暴至使不能
抗拒，而取他人之物，累犯，處有期徒刑柒年陸月。
    犯罪事實
一、甲○○前於民國八十九年間因違反毒品危害防制條例案件，
    經本院判處有期徒刑十月、五月；於九十年間因妨害公務案
    件，經本院判處有期徒刑四月，經合併定應執行刑有期徒刑
    一年四月確定，甫於九十二年二月四日縮刑期滿執行完畢。
    丙○○前於九十四年間因違反毒品危害防制條例案件，經本
    院判處有期徒刑八月、四月，定應執行刑有期徒刑十一月確
    定，甫於九十五年八月十八日縮刑期滿執行完畢。丁○○前
    於九十三年間因違反毒品危害防制條例案件，經本院判處有
    期徒刑一年、七月，定應執行刑有期徒刑一年六月確定，甫
    於九十五年十月十六日縮刑期滿執行完畢。三人均不知悔改
    ，而分別共同為下列強盜行為。
二、甲○○、丙○○於九十五年十一月十八日凌晨四時四十七分
    許前，共乘車號不詳之自用小客車，行經台中縣清水鎮○○
    路三十九之二號乙○○所經營之養鴨場，乃二人竟共同基於
    意圖為自己不法所有之犯意聯絡，起意而謀議欲趁渠等國中
    同校同學王心強不在家，而對其父乙○○強盜取財，二人隨
    即先折回甲○○住處取得甲○○所有材質不明之玩具槍枝一
    把（業經甲○○於犯後案後丟棄而未扣案，不能證明有殺傷
    力或足供為兇器）以資為強盜之工具後，再駕車返抵乙○○
    之養鴨場。旋於九十五年十一月十八日凌晨四時四十七分至
    四時五十九分許間（起訴書誤認係上午五時二十分許），甲○○唯恐渠與王心強熟識，如王心強在家將為王心強識破，
    乃推由與王心強不熟識之丙○○前去叫門，甲○○則將所駕
    自用小客車停放隱藏於養鴨場前方馬路外。丙○○於第一次
    叫門時，因無人應門而折回車上。數分鐘後，甲○○、丙○○二人一起下車，從養鴨場前方馬路外走進養鴨場門前之空
    地，並一直在該處逗留對話，約一分鐘後，再推由丙○○前
    去叫門，甲○○則在空地等候把風，經丙○○第二次叫門後
    ，乙○○在屋內應聲並外出，丙○○聽見有人應聲即折回到
    空地告知甲○○，原在空地之甲○○即走向養鴨場門前之乙○○而與之交談，丙○○則在空地等候把風，乙○○與甲○○隨即進入養鴨場內，丙○○於此際則改走向養鴨場前方之
    馬路等候把風。甲○○入內後即向乙○○誆稱：「你兒子王
    心強在國中時欠我十幾萬元，今天不拿到錢不行」等語，並
    取出原預先準備之玩具槍枝一把指向乙○○，脅迫而要求乙○○交出身上財物，至使乙○○不能抗拒，將現金新台幣（
    下同）三千元、勞力士金錶一支交予甲○○。林明源得手，
    隨即走出養鴨場，並快速跑向馬路與在外把風之丙○○會合
    後，駕車離去。
三、甲○○復另行起意，與丁○○謀議強盜而共同基於意圖為自
    己不法所有之犯意聯絡，於九十五年十一月二十一日凌晨二
    時四十八分許，二人騎乘車號不詳之機車，至台中縣梧棲鎮
    ○○路○段三四九號STOP超商內，二人均戴鴨舌帽、白色口
    罩，由甲○○持上開同一之玩具槍枝一把，丁○○則持其所
    有客觀上足供兇器使用之西瓜刀一把（以上西瓜刀、槍枝均
    經甲○○於犯後丟棄，而未扣案）進入超商內後，甲○○將
    槍指向店員己○○脅迫，丁○○則持西瓜刀架在己○○之頸
    部施強暴，要求己○○交出身上財物，至使己○○不能抗拒
    ，將身上現金三千元交與甲○○，二人再強押己○○至超商
    櫃檯強取一千元，及香煙三條（峰牌二條、七星一條），得
    手後旋駕車離去。
四、嗣經乙○○、己○○報警循線於九十六年一月十八日二十三
    時許，在台中縣梧棲鎮○○街一七○巷十三號甲○○住處查
    獲甲○○，復依甲○○之供述，分別於九十六年一月二十九
    日、同年二月十二日經警持拘票拘提丙○○、丁○○到案。
五、案經台中縣警察局清水分局報告臺灣臺中地方法院檢察署檢
    察官偵查起訴。
    理  由
一、訊據被告甲○○於本院審理中，就與被告丁○○共同強盜超
    商店員己○○部分坦承不諱，就與被告丙○○共同強盜乙○○部分則忽而認罪，忽而否認強盜犯行，辯稱：伊係以欺騙
    手段詐騙乙○○而取財，且伊未取出玩具槍枝指向乙○○，
    該玩具槍枝伊係置於褲子口袋，伊並非強盜云云，而被告甲○○之辯護人為其辯護陳稱：被害人乙○○於交付財物時，
    並未感覺害怕，即使認乙○○係因心生畏懼而交付財物，但
    乙○○當時似未達不能抗拒程度等語。訊據被告丙○○於本
    院審理中，矢口否認與被告甲○○共同強盜乙○○犯行，辯
    稱：伊事前不知甲○○到乙○○之養鴨場係要強盜財物，伊
    亦不知道甲○○有攜帶玩具槍枝，甲○○只有說朋友欠他錢
    ，要去要債云云，而被告丙○○之辯護人為其辯護陳稱：丙○○只知道甲○○是要進去要債，在犯意聯絡上，至多只有
    恐嚇取財而已等語。訊據被告丁○○於本院審理中，就與被
    告甲○○共同強盜超商店員己○○之犯行，除否認西瓜刀一
    把為其所有，辯稱係甲○○提供給伊云云外，餘均坦承不諱
    。
二、經查：
  (一)就被告甲○○與被告丙○○共同強盜乙○○部分，業據證人
    即被害人乙○○於警詢供述（警卷第十六至二十三頁）、偵
    查中檢察官訊問時結證（九十六偵二八九七號卷第五十三至
    五十四頁）、及本院審理中行交互詰問時結證明確（本院卷
    第一一二至一一四頁），並有贓物認領保管單（警卷第四十
    四頁）、監視錄影光碟、翻拍照片（警卷第三十至三十四頁
    ）在卷可憑，另經本院勘驗上開監視錄影光碟，製有勘驗摘
    要附於審判筆錄足考。此外，復經本院調查如下：
  1.就被告甲○○事先與丙○○謀議強盜，且丙○○知道甲○○
    為強盜而返家取得玩具槍枝，及於強盜之分工上，丙○○負
    責先叫門以確認乙○○之兒子王心強不在家，並於甲○○動
    手強盜時由丙○○在外把風，以防王心強回家等情，共犯即
    被告甲○○於本院九十六年三月三日接押隔離訊問時供稱：
    九十五年十一月十八日強盜乙○○案是臨時提議的，是伊跟
    丙○○互相商量，伊等在路上的時候，互相商量；玩具槍是
    伊所有，伊等商量好強盜後，再回伊家拿槍，丙○○知道伊
    要回去拿槍，因為他有看到，因為伊等商量好要去強盜，所
    以他看到伊拿槍應該知道伊拿槍的用意；伊等選擇乙○○強
    盜是伊等在路上經過被害人的養鴨場而臨時起意，因為那裡
    比較偏僻；伊在搶乙○○的現金及勞力士手錶時，丙○○在
    外面，一開始丙○○先進去看乙○○的兒子在不在，他發現
    人不在，就出來跟伊講說人不在，就換伊進去，因為乙○○
    兒子認識伊，所以伊不敢當面進去，怕他兒子看到伊，之後
    丙○○未跟伊一起進去養鴨場內，丙○○是在外面把風，怕
    乙○○的兒子回來等語（參本院卷第二十至二十三頁）。雖
    被告丙○○於本院九十六年三月三日接押隔離訊問辯稱：九
    十五年十一月十八日當天，因伊睡不著打電話給甲○○，甲○○說要帶伊出去，就直接帶伊到犯案的現場，伊二人未在
    車上討論去行搶，伊不知道甲○○有帶槍，甲○○去載伊後
    其間沒有回甲○○家過云云，惟被告丙○○於本院九十六年
    五月八日審判期日行交互詰問證人甲○○後，已改前詞坦承
    ：當日有折返甲○○家中，甲○○有下車等語，但仍辯稱不
    知甲○○有帶槍枝上車云云，其先後所供不一，顯見其刻意
    飾詞卸責。反觀被告甲○○於本院九十六年五月八日審判期
    日以證人身分受交互詰問調查時就此仍證稱：九十五年十一
    月十八日凌晨伊等進入乙○○所經營的養鴨場，要求乙○○
    交付財物，是伊和丙○○在車上共同商議的，商量好要去乙○○養鴨場後，再回伊家拿玩具槍，丙○○知道伊身上有玩
    具槍等語（參本院卷第一○八至一一○頁），前後一致，就
    此較之被告丙○○所辯為可採。
  2.又雖被告甲○○於本院九十六年五月八日審判期日以證人身
    分受交互詰問調查時，為求圖自己卸責而改供稱伊等當日是
    要對乙○○行騙，伊在車上與丙○○共同商議，但伊沒有跟
    丙○○說伊要進去做何事，丙○○也不知道伊要做何事，伊
    亦未叫丙○○把風云云。惟此與被告甲○○先前於本院接押
    訊問時所述不符；且經本院於九十六年五月八日審判期日當
    庭勘驗被害人乙○○所提供案發時其養鴨場前之監視器錄影
    光碟，其案發經過為：「
    04時：47分：15秒，遠方橫向馬路駛來一部車輛入鏡（畫
      面遠端），可見有二個車燈。
    04：47：51，車上下來一男子（丙○○），車子倒退出鏡
      頭外，該男子往鏡頭走近（畫面近端）。
    04：48：38，丙○○消失在鏡頭前（畫面近端），疑似走
      入養鴨場。
    04：48：44，丙○○又從鏡頭前方（畫面近端）出現，往
      遠方馬路走去。
    04：51：32，二名男子（甲○○、丙○○）從遠方馬路（
      畫面遠端）走入鏡頭內，一直在該處逗留。
    04：52：45，一男子（丙○○）往養鴨場走近鏡頭（畫面
      近端）。
    04：53：04，丙○○消失在鏡頭前（畫面近端），疑似走
      入養鴨場。
    04：53：48，丙○○又從鏡頭前方（畫面近端）出現，往
      外走（畫面遠端）。
    04：53：22，養鴨場內一人（乙○○）走出，入鏡（畫面
      近端），之後，在前方空地（畫面中端）之另一男子（甲○○）走向乙○○與之交談，丙○○則在不遠之空地等待
      、觀望（疑似把風）。
    10、04：53：43，甲○○與乙○○一同走入養鴨場內，出
      鏡頭（畫面近端），丙○○則走向馬路等候（疑似把風）
      。
    04：58：55，甲○○走出養鴨場入鏡（畫面近端），之後
      快速跑向馬路（畫面遠端）。
    04：59：05，甲○○消失於鏡頭遠方。」等情，製有勘驗
    摘要附於審判筆錄可憑。而由上開犯案經過顯示，被告甲○○、丙○○於犯案前刻意將車子隱藏停放養鴨場前遠方之馬
    路外，先推由丙○○叫門，甲○○先後在遠方馬路外、養鴨
    場前之空地等待，後乙○○出，甲○○與之對話，及一起進
    入養鴨場內時，均改由丙○○在養鴨場前之空地或遠方馬路
    旁等待觀察，以此對照甲○○前開於本院接押訊問時供稱：
    丙○○未跟伊一起進去養鴨場內，丙○○是在外面把風，怕
    乙○○的兒子回來等語以觀，兩相符合，則被告甲○○、丙○○係互為掩飾把風甚明。再者，參諸被告甲○○、丙○○
    選擇凌晨時分前往乙○○之偏僻養鴨場，甲○○又特意攜帶
    玩具槍枝，二人於著手犯案前刻意將車子藏匿在遠處，又擔
    心乙○○之子王心強突然回來而須把風互掩，且甲○○於得
    手後快速跑向馬路外，急於逃離等情以觀，常情上自不可能
    僅係如甲○○所辯稱犯一般詐欺取財行為，抑或如丙○○所
    辯稱甲○○僅告訴伊要向朋友要債而已。被告甲○○、丙○○二人所辯均無足採。
  3.證人乙○○於九十六年二月八日檢察官訊問時結證供稱：「
    九十五年十一月十八日當天五時二十分（本院按，依上開監
    視錄影勘驗結果，本案事發時間為四時四十七分至四時五十
    九分許，乙○○嗣於本院九十六年五月八日審判期日亦證稱
    ：被搶時間應是四時五十分左右，警詢筆錄之五時二十分，
    應該是伊報案的時間等語〈本院卷第一一九頁〉，是本案被
    告之犯案時間應予更正，附此敘明）我聽到外面有人在叫王
    心強，我起來看是何人，他說他要找王心強，我看到的人是
    甲○○，他進來跟我講說，王心強欠他十幾萬元，我跟他講
    說王心強不在，約早上十點多才會來，他就從口袋拿出一張
    說是法院的傳票，說今天沒有拿到錢是不行，我說要等王心
    強來一起對質，他就從口袋亮出一枝槍出來，而且拉一下槍
    機，叫我把口袋裡的錢拿出來，我把口袋皮包拿出來給他看
    ，皮夾還在我手上，他就把裡面的錢搶去，他就叫我把手錶
    拿給他，我把錶帶打開，他就把手錶搶過去，要搶之前，他
    有講說你相信不相信早就準備要綁架你，東西都準備在車上
    ，拿到之後他說他還會來。」、「拿皮包給他看及打開錶帶
    是在他亮槍之後，他拿著槍，我無法抵抗，當時他拿的槍看
    起來像真槍而且拉槍機。」、「當時現場，甲○○在裡面，
    另外一個在外面走來走去。」等語（參九六偵二八九七卷第
    五十三至五十四頁）。證人乙○○嗣於本院九十六年五月八
    日審判期日行交互詰問時證稱：九十五年十一月十八日上午
    ，是甲○○進去伊所經營的養鴨場，要求伊拿出伊身上的東
    西，另外還有一個人在外面等，伊有看到背影；甲○○進去
    養鴨場時，有帶槍；他在外面喊說要找王心強，伊就打開門
    出去看是什麼事情，問他是什麼事情，他說王心強欠他錢，
    伊想說王心強在外面作生意，就伊所知是沒有欠人家錢，伊
    問他是欠什麼錢，他說是國中賭博輸他的錢，欠他十幾萬元
    ，伊說沒有要緊，如果他沒有辦法一次還給他，分幾次也要
    還給他，他問伊王心強幾點會回來，伊跟他說大約十點多會
    回來，後來他口袋就亮出壹張紙，說是法院的票，伊沒有看
    到內容，他說今日沒有錢，沒有辦法解決事情，他就將槍亮
    出來，還有拉滑套的動作，伊說伊也沒有錢，伊就將皮包拿
    出來要給他看說伊沒有錢，他就拿槍指著伊，把伊的皮包搶
    走，伊的皮包內有三到五千元，他搶走後，繼續用槍指著伊
    ，叫伊把伊的勞力士手錶拔下來，所以伊就拔下來，他就順
    手搶走；然後他問伊是否要到外面看他的車子，他車上早就
    準備好東西，要把伊兒子綁走；然後伊說不必了，他說一定
    還會再來，甲○○走到伊的門口幾步後，他跟另外一個在外
    面等的人就用跑的離開了；他們是開車來的，車子停在一百
    公尺外；伊確定有看到拉滑套的動作，槍枝是黑色的手槍，
    材質伊不知道是塑膠還是金屬的；當時因為甲○○有拿槍，
    伊怕他對伊不利，而且養鴨場那裡是空曠的地方，又是凌晨
    四點多，沒有其他人，所以甲○○叫伊拔手錶伊就拔手錶等
    語（參本院卷第一一二至一一四頁、第一二二頁）。從上開
    乙○○偵、審中之證詞以觀，其所供前後一致，至為可信。
    而乙○○於上開偵查中明確指出甲○○係從口袋亮出一枝槍
    出來等語，參諸被告甲○○於九十六年三月三日接押訊問時
    ，亦坦承伊係將槍枝置放於褲子口袋，及乙○○有看到伊的
    玩具槍枝等情（參本院卷第二十一頁），雖乙○○初於九十
    五年十一月十八日七時十五分許警詢中供稱：「當時有一男
    子持不詳之兇器」等語（參警詢卷第十七頁），但於翌日即
    十一月十九日二十三時四十五分許之警詢筆錄中業已明確指
    稱：「我想補充陳述，因當時甲○○持不明之兇器我不確認
    ，但現在回想起，形狀應是類似玩具槍的東西。」等語（參
    警詢卷第十九頁），此亦與被告甲○○所自承係攜帶玩具槍
    枝者相符，倘其未親眼目睹，自無法陳述恰如事實，而衡情
    人於突遭強盜之後，在劫後餘生之下，本就無法期待其立即
    為完整之陳述，其於事後因較平復而能有所回復記憶印象，
    恆符常情，況乙○○從警詢至本院審理之供詞，並無供證有
    嚴重瑕疵或矛盾之情形，是以乙○○證稱被告甲○○確有亮
    出槍枝指向伊之脅迫行為，要堪信實。否則，倘被告甲○○
    無意使用槍枝脅迫強盜，何須於犯案前又大費周章回家取槍
    ？
  4.按強盜罪之強暴、脅迫，以所施用威嚇之程度，客觀上足以
    壓抑被害人之意思，至使不能抗拒為已足。至施用之威嚇手
    段，客觀上是否足以壓抑被害人之意思自由，應依一般人在
    同一情況下，其意思自由是否因此受壓制為斷，不以被害人
    之主觀意思為準，最高法院八十七年度臺上字第三七０五號
    著有判決。本案被告甲○○、丙○○結伴二人，選擇於凌晨
    時分天色未亮，前往地處偏僻之乙○○養鴨場，在時空上為
    人跡罕至，乏人救援之際，持外觀上足令人信為真槍之玩具
    槍指向乙○○，對被害人之生命及人身安全極具緊迫之危險
    ，足以使人產生嚴重之畏懼，於客觀上業已達到使一般人在
    身體及心理上處於被壓制而不能抗拒之程度，況且，乙○○
    於偵、審中均證稱案發當時無法抗拒，是無論主觀上或客觀
    上，被告甲○○、丙○○分工之犯行，均足以達到脅迫被害
    人乙○○至使不能抗拒。從而乙○○確係因甲○○藉詞王心
    強積欠賭債，而持槍命乙○○交付皮夾現金及手錶，乙○○
    值此凌晨時分，地處偏僻無援，對方有二人，其中一人復持
    有槍枝加以脅迫，在不能抗拒之下而交付現金及手錶，要堪
    認定。被告甲○○所辯非強盜，而係詐欺取財或恐嚇取財云
    云，均無足採。
  5.證人即共犯甲○○於本院九十六年五月八日審理中證稱：「
    （問：事後丙○○有無跟你朋分你所取得的財物？）我們作
    案後，就一起去汽車旅館投宿，是由我以向乙○○取得的錢
    拿來付款，我當時付了將近快兩千元，其他的錢就當天早上
    共同買東西吃。」等語（參本院卷第二○九頁），顯見被告
    甲○○強盜所得之錢財，亦有與被告丙○○一起花用。則從
    被告丙○○自始與被告甲○○在車上謀議，再先回甲○○家
    中取槍為犯罪工具，並於實際為強盜行為時，彼此分工，並
    把風，事後又一起花用強盜所得，被告丙○○就強盜乙○○
    犯行，參與甚深，不僅有犯意聯絡，復有行為分擔，及分贓
    行為，其為強盜共犯甚明。被告丙○○所辯不足採。被告甲○○與丙○○共犯強盜犯行，事證明確，要堪認定。
  (二)就被告甲○○與被告丁○○共同強盜超商店員己○○部分，
    除丁○○強盜時所攜之西瓜刀係何人所有乙節，被告甲○○
    、蔡世二人所供歧異外，餘均經被告甲○○、丁○○坦承不
    諱，核與證人即被害人超商店員己○○於警詢所供（警卷第
    十四至十五頁）及偵查中檢察官訊問時結證（九十六偵二八
    九七號卷第五十五頁）相符，並有內政部警政署刑事警察局
    指紋比對鑑驗書（警卷第七十九頁）在卷可憑。而就丁○○
    強盜所攜之西瓜刀究係何人所有乙節，被告甲○○自本院接
    押訊問迄至本院審判期日，均一再供稱西瓜刀為丁○○所有
    ，徵諸相較於被告丁○○對本案犯罪經過雙方如何商議、如
    何分別持玩具槍枝指著、西瓜刀架著超商店員己○○行搶等
    情之供述有較多保留，被告甲○○所供則先後較為一致，並
    與證人己○○於偵查中所證相符以觀，自以被告甲○○所供
    為準。被告甲○○、丁○○二人共犯強盜犯行，事證明確，
    犯行亦堪認定。
三、按所謂兇器，其種類並無限制，凡客觀上足對人之生命、身
    體、安全構成威脅，具有危險性之兇器均屬之。查，被告丁○○與甲○○共犯強盜超商店員己○○而攜帶之西瓜刀一把
    雖未扣案，惟西瓜刀係金屬材質之刀械，依常理在客觀上均
    足以對人之生命、身體、安全構成威脅，具有危險性，應屬
    兇器無訛。至被告甲○○所有共犯強盜乙○○及超商店員己○○而攜帶玩具槍枝一把，亦未扣案，因其材質不明，尚無
    積極證據得認在客觀上足對人之生命、身體、安全構成威脅
    ，依罪疑唯輕原則，尚無從遽認係屬兇器。是核被告甲○○
    、丙○○強盜乙○○所為，係犯刑法第三百二十八條第一項
    之強盜罪；被告甲○○、丁○○強盜超商店員己○○所為，
    係犯刑法第三百三百三十條第一項之攜帶兇器強盜罪。被告
    甲○○與被告丙○○間、被告甲○○與被告丁○○間分別就
    上開所犯，有犯意聯絡及行為分擔，各為共同正犯。被告甲○○所犯二罪，犯意各別，應予分論併罰。被告甲○○前於
    八十九年間因違反毒品危害防制條例案件，經本院判處有期
    徒刑十月、五月；於九十年間因妨害公務案件，經本院判處
    有期徒刑四月，經合併定應執行刑有期徒刑一年四月確定，
    甫於九十二年二月四日縮刑期滿執行完畢；丙○○前於九十
    四年間因違反毒品危害防制條例案件，經本院判處有期徒刑
    八月、四月，定應執行刑有期徒刑十一月確定，甫於九十五
    年八月十八日縮刑期滿執行完畢；丁○○前於九十三年間因
    違反毒品危害防制條例案件，經本院判處有期徒刑一年、七
    月，定應執行刑有期徒刑一年六月確定，甫於九十五年十月
    十六日縮刑期滿執行完畢，此有臺灣臺中地方法院檢察署刑
    案資料查註紀錄表及臺灣高等法院被告前案紀錄表附卷可稽
    ，渠等三人各於五年之內，故意再犯本案有期徒刑以上之罪
    ，各係屬累犯，各應依刑法第四十七條第一項之規定加重其
    刑。爰審酌被告三人年輕力壯，不思循正途，獲取生活所需
    ，竟圖以強盜之方式貪圖不法利益，其犯罪動機已然可議，
    又被告三人所犯二案，分別攜帶不明玩具槍枝、西瓜刀等而
    為強暴、脅迫行為，造成被害人心理之恐懼及財產之損害，
    嚴重危害社會治安，敗壞善良風氣，其二次強盜之行為，獲
    取之利益非鉅，而被告甲○○犯罪後，坦承部分犯行，被告
    丙○○否認犯行，猶飾詞狡辯，被告丁○○坦承犯行等一切
    情狀，各量處如主文所示之刑，以示懲儆。
四、至於被告甲○○所有玩具槍枝一把、被告丁○○所有西瓜刀
    一把，均經甲○○於犯後丟棄而未經扣案，且被告甲○○之
    玩具槍枝材質不明，亦無從判定是否屬於槍砲彈藥刀械管制
    條例所管制之槍枝，而認定係屬違禁物。則因該等犯罪工具
    既已丟棄而滅失，無再諭知沒收之必要，附此敘明。
據上論斷，應依刑事訴訟法第二百九十九條第一項前段，刑法第
二十八條、第三百二十八條第一項、第三百三十條第一項、第四
十七條第一項、第五十一條第五款，判決如主文。
中　　華　　民　　國　　96　　年　　5 　　月　　22　　日
                            刑事第八庭
                              審判長法  官  林慧英
                                    法  官  陳慧珊
                                    法  官  賴恭利
以上正本證明與原本無異。
如不服本判決，應於送達後十日內向本院提出上訴狀（須附繕本
），上訴於臺灣高等法院臺中分院。
                                    書記官  陳貴卿
中　　華　　民　　國　　96　　年　　5 　　月　　22　　日
附錄論罪科刑法條：
中華民國刑法第三百二十八條：
意圖為自己或第三人不法之所有，以強暴、脅迫、藥劑、催眠術
或他法，至使不能抗拒，而取他人之物或使其交付者，為強盜罪
，處五年以上有期徒刑。
以前項方法得財產上不法之利益或使第三人得之者，亦同。
犯強盜罪因而致人於死者，處死刑、無期徒刑或十年以上有期徒
刑；致重傷者，處無期徒刑或七年以上有期徒刑。
第一項及第二項之未遂犯罰之。
預備犯強盜罪者，處一年以下有期徒刑、拘役或三千元以下罰金
。
刑法第三百三十條：
犯強盜罪而有第三百二十一條第一項各款情形之一者，處七年以
上有期徒刑。前項之未遂犯罰之。
刑法第三百二十一條：
犯竊盜罪而有左列情形之一者，處六月以上、五年以下有期徒刑
  ：
  一、於夜間侵入住宅或有人居住之建築物、船艦或隱匿其內而
      犯之者。
  二、毀越門扇、牆垣或其他安全設備而犯之者。
  三、攜帶兇器而犯之者。
  四、結夥三人以上而犯之者。
  五、乘火災、水災或其他災害之際而犯之者。
  六、在車站或埠頭而犯之者。
前項之未遂犯罰之。
